【裁判字號】    89,訴,290
【裁判日期】    891020
【裁判案由】    違反毒品危害防制條例
【裁判全文】
臺灣屏東地方法院刑事判決                          八十九年度訴字第二九號
    公  訴  人  臺灣屏東地方法院檢察署檢察官
    被      告  丙○○
右列被告因違反毒品危害防制條例案件，經檢察官提起公訴（八十九年度偵字第一０
０四號、毒偵字第四五七號），本院判決如左：
     主  文
丙○○連續販賣第二級毒品，累犯，處有期徒刑柒年貳月，併科新台幣貳拾萬元罰金
，罰金如易服勞役，以罰金總額與六個月之日數比例折算，褫奪公權參年；扣案之第
二級毒品安非他命（毛重拾參點貳伍公克），均沒收銷燬之；夾鏈袋壹佰零玖個，沒
收之；販賣所得新台幣伍仟伍佰元沒收之，如全部或一部不能沒收時，以其財產抵償
之。又共同持有第一級毒品，累犯，處有期徒刑參月；扣案之第一級毒品海洛因（淨
重參點柒捌公克），沒收銷燬之。應執行有期徒刑柒年肆月，併科新台幣貳拾萬元罰
金，罰金如易服勞役，以罰金總額與六個月之日數比例折算，褫奪公權參年；扣案之
第二級毒品安非他命（毛重拾參點貳伍公克）、第一級毒品海洛因（淨重參點柒捌公
克），均沒收銷燬之；夾鏈袋壹佰零玖個，沒收之。販賣所得新台幣伍仟伍佰元沒收
之，如全部或一部不能沒收時，以其財產抵償之。
     事  實
一、丙○○前因恐嚇、竊盜等案件，經法院分別於民國八十七年三月十一日、八十七
    年五月十一日各判處有期徒刑一年二月、五月確定，甫分別於八十八年七月十七
    日、八十八年十二月十七日執行完畢，不知警惕，復基於意圖營利之概括犯意，
    先於八十九年二月五日，在屏東縣潮州鎮○○里○○路六六巷一一號住處附近之
    停車場，以新台幣（下同）一千元之代價，販賣安非他命予甲○○一次；繼於同
    年月六日以二千元、二千五百元不等之代價，各販賣安非他命予甲○○一次。嗣
    於同年月九日下午三時許，與綽號「義仔」之姓名年籍不詳男子共同持有第一級
    毒品海洛因淨重三．七八公克、第二級毒品安非他命毛重十三．二五公克，駕車
    行經屏東縣潮州鎮○○路光春天橋下時，遇警盤檢，當場查獲丙○○手持上開海
    洛因及安非他命，綽號「義仔」之男子則乘隙逃逸，始查悉上情，並扣得海洛因
    （淨重三．七八公克）、安非他命（毛重十三．二五公克）、夾鏈袋一０九個等
    物品。
二、案經屏東縣警察局屏東分局移送台灣屏東地方法院檢察署檢察官偵查起訴。
     理  由
一、訊之被告丙○○對於右揭持有海洛因、安非他命之事實坦承不諱，並有海洛因（
    淨重三點七八公克）扣案足佐，復有法務部調查局鑑定通知書一紙在卷足憑，被
    告持有第一級毒品海洛因犯行，堪以認定；惟被告則矢口否認有何販賣安非他命
    犯行，辯稱：證人甲○○供述被告販賣安非他命，係出於仇恨，因被告曾與甲○○之胞弟乙○○打架，甲○○乃設詞構陷云云。經查：被告販賣安非他命予甲○○一節，業據證人甲○○在警、偵訊及本院審理時迭證屬實，且有安非他命（毛
    重十三．二五公克）及夾鏈袋一０九個扣案足佐。被告雖供稱上開扣案物品係綽
    號「義仔」之男子交付其持有，以躲避警方臨檢，然始終未能提出「義仔」之年
    籍資料以供查證，而被告攜帶安非他命毛重高達十三．二五公克，且有夾鏈袋一
    ０九個，顯非單純供己施用；雖證人甲○○一度在偵訊時（八十九年三月三十日
    ）翻異前詞，謂販賣其安非他命之人為「柳政坤」而非被告丙○○，然甲○○嗣
    於偵訊時（八十九年四月五日）即供稱係因被告丙○○在法警拘留室央求其說並
    未向被告購買安非他命，證人甲○○復在本院審理時（八十九年六月十四日）證
    稱被告在看守所到法院途中策劃其向檢察官說被告與乙○○打架，實際上他們並
    未打架，他們是朋友關係等語，而細繹上開偵訊筆錄，被告丙○○、證人甲○○
    、乙○○確係同時提到，參以被告在本院審理時供稱與甲○○在車上見面等情，
    則被告至有機會策劃證人甲○○、乙○○作出不實之供述，且被告在本院審理時
    陳稱與乙○○有不愉快，但沒有開打，然被告在偵訊則供稱與乙○○互相打幾拳
    等情，被告前後所供亦有不符，益徵被告與乙○○打架之事，乃被告所策劃，且
    衡被告與乙○○縱曾有吵架情事，亦難認係屬宿怨，更難認證人甲○○係出於仇
    恨而誣陷被告販賣安非他命，被告上開所辯，係屬卸責之詞，不足採信，事證明
    確，被告犯行堪以認定。
二、按海洛因、安非他命分別為毒品危害防制條例第二條第二項第一款、第二款所規
    定之第一級毒品、第二級毒品。核被告所為係犯毒品危害防制條例第四條第二項
    之販賣第二級毒品罪、同條例第十一條第一項之持有第一級毒品罪。被告與綽號
    「義仔」之男子間，就上開持有第一級毒品海洛因犯行，具有犯意連絡與行為分
    擔，為共同正犯。被告先後多次販賣第二級毒品安非他命行為，時間緊接，犯罪
    構成要件相同，顯係基於概括犯意反覆為之，為連續犯，依刑法第五十六條規定
    論以一罪，並加重其刑（無期徒刑部分不得加重）。其因販賣而持有安非他命之
    低度行為，為販賣之高度行為所吸收，不另論罪。另被告所犯上開二罪名，犯意
    各別，罪名互異，應予分論併罰。又被告丙○○前因恐嚇、竊盜等案件，經法院
    分別於八十七年三月十一日、八十七年五月十一日各判處有期徒刑一年二月、五
    月確定，甫分別於八十八年七月十七日、八十八年十二月十七日執行完畢，有其
    全國前案紀錄表在卷足參，其於上開刑之執行完畢後，五年內再犯本件有期徒刑
    以上之罪，為累犯，依刑法第四十七條規定加重其刑（無期徒刑部分不得加重）
    。同時有二加重事由，應予遞加。茲審酌被告圖利販賣第二級毒品、持有第一級
    毒品之犯罪動機、目的、對國民身心所生危害甚鉅、否認犯行等情及其他一切情
    狀，爰各量處如主文所示之刑，罰金部分並諭知易服勞役之折算標準。上開二宣
    告刑並定其應執行刑。又被告販賣毒品部分，按其性質並有褫奪公權之必要，爰
    宣告褫奪公權三年。扣案之第二級毒品安非他命毛重十三．二五公克、海洛因淨
    重三．七八公克，應依毒品危害防制條例第十八條第一項前段規定宣告沒收銷燬
    之。另扣案之夾鏈袋一百零九個，係被告所有供本件犯罪所用之物；又被告販賣
    第二級毒品之所得計為五千五百元（一千元加二千元加二千五百元等於五千五百
    元），均依同條例第十九條第一項規定宣告沒收，上開犯罪所得並諭知全部或一
    部不能沒收時，以其財產抵償之。
據上論斷，應依刑事訴訟法第二百九十九條第一項前段，毒品危害防制條例第四條第
二項、第十一條第一項、第十八條第一項前段、第十九條第一項、刑法第十一條前段
、第二十八條、第五十六條、第四十七條、第五十一條第五款、第三十七條第二項、
第四十二條第三項、罰金罰鍰提高標準條例第二條、現行法規所定貨幣單位折算新台
幣條例第二條，判決如主文。
中      華      民      國      八十九      年      十    月    二十    日
                                      臺灣屏東地方法院刑事第一庭
                                          法  官    蕭世昌
右正本證明與原本無異。
對於本判決如有不服應於收受送達後十日內向本院提出上訴書狀上訴於台灣高等法院
高雄分院並按他造當事人之人數附具繕本。
                                          書記官   曾文玲
中      華      民      國      八十九      年      十    月    二十    日
毒品危害防制條例第四條第二項：
製造、運輸、販賣第二級毒品者，處無期徒刑或七年以上有期徒刑，得併科新台幣七
百萬元以下罰金。
毒品危害防制條例第十一條第一項：
持有第一級毒品者，處三年以下有期徒刑、拘役或新台幣五萬元以下罰金。


司法院資訊處製作；財團法人民間司法改革基金會備份。
